最高法院刑事判決                                八十八年度台上字第七六一號
    上  訴  人  甲○○  男
右上訴人因違反槍彈藥刀械管制條例案件，不服台灣高等法院中華民國八十七年四
月十四日第二審判決（八十七年度上訴字第一二三一號，起訴案號：台灣桃園地方法
院檢察署八十六年度偵字第一五六一○號），提起上訴，本院判決如左：
    主  文
上訴駁回。
    理  由
按刑事訴訟法第三百七十七條規定，上訴於第三審法院，非以判決違背法令為理由，
不得為之。是提起第三審上訴，應以原判決違背法令為理由，係屬法定要件。如果上
訴理由狀並未依據卷內訴訟資料，具體指摘原判決不適用何種法則或如何適用不當，
或所指摘原判決違法情事，顯與法律規定得為第三審上訴理由之違法情形，不相適合
時，均應認其上訴為違背法律上之程式，予以駁回。本件原判決維持第一審依想像競
合犯關係，從一重論處上訴人甲○○未經許可寄藏獵槍罪刑之判決，駁回上訴人在第
二審之上訴，已詳認定犯罪事實之依據及憑以認定之理由，並對上訴人所謂其行為
應依修正前槍砲彈藥刀械管制條例處斷之辯詞，如何不足採信，於理由內予以指駁及
說明，從形式上觀察，原判決並無任何違背法令之處。按槍砲彈藥刀械管制條例第八
條第四項、第十二條第四項，係將持有與寄藏為分別之處罰規定，而寄藏與持有，均
係將物置於自己實力支配之下，僅寄藏必先有他人之持有行為，而後始為之受寄代藏
而已，故寄藏之受人委託代為保管，其保管之本身，亦屬持有，不過，此之持有係受
寄之當然結果，雖不應另就持有予以論罪。然未經許可無故持有獵槍、子彈，其持有
之繼續，為行為之繼續，亦即一經持有該槍彈，罪即成立，但其完結須繼續至持有行
為終了時為止。則包括持有之寄藏該槍彈行為，自亦為行為之繼續，其犯罪之完結須
繼續至寄藏行為終了時為止。此與司法院院解字第三六三二號解釋所稱寄藏贓物罪於
寄藏行為完畢時其犯罪即已完成，其後之占有該贓物乃犯罪之狀態繼續，而非行為繼
續，迥不相同。上訴意旨置原判決之論於不顧，徒憑己見，謂上開寄藏槍彈罪為即
成犯，上訴人於民國八十三、八十四年間受寄代藏時，犯罪即已完成，應依修正前槍
砲彈藥刀械管制條例處罰云云，不無誤會，難謂已符合首揭法定上訴要件，其上訴違
背法律上之程式，應予駁回。
據上論結，應依刑事訴訟法第三百九十五條前段，判決如主文。
中      華      民      國    八十八    年      二      月     十一     日
                              最高法院刑事第八庭
                                  審判長法官  謝  家  鶴
                                        法官  洪  文  章
                                        法官  花  滿  堂
                                        法官  陳  世  淙
                                        法官  呂  潮  澤
      右正本證明與原本無異
                                              書  記  官
中      華      民      國    八十八    年      二      月    二十四    日
                                                                        Ｅ
